# 代开发地块的费用应计入开发成本么

提问人：审计 何小白 时间：2023-03-28 22:19:29
背景：
A公司为国企，非房地产开发公司，负责01-01地块的拆迁腾退、评估、土地平整及道路建设等工作，拆迁资金为自筹，达到可出让状态后，土地出让金40%将归A公司所有，出让金与拆迁腾退支出的差额为A公司的收益；
疑问：
1 、此情况下，A公司应将拆迁腾退的费用计入开发成本还是其他应收、或者是合同资产？计入什么科目合适？
（对应收到的土地出让金计入其他应付还是预收？合同负债？）
2 、土地出让后还有道路建设等义务，收到的出让金应在什么时点确认收入？是否可在全部费用发生后，地块结算后再确认？
3 、收入确认时应全额法确认，还是差额法确认？

回答人：chenyiwei
这个问题都是取决于A公司在整个交易中的角色，即是主要责任人还是单纯的资金提供者。
如果A公司为城投公司，主要是融资平台作用，自身无直接从事相关整理开发活动的人力和其他资源，需将全部具体工作外包的，则作为代理人的可能性更大，只能按净额法确认管理服务收入，以及根据资金提供情况确认融资利息收入。作为融资提供者时也不能确认为自身的开发成本。